【裁判字號】    90,交聲,208
【裁判日期】    900619
【裁判案由】    交管條例聲異
【裁判全文】
臺灣板橋地方法院交通事件裁定                    九十年度交聲字第二０八號
    原處分機關  交通部公路局台北區監理所
    受處分人即
    異  議  人  甲○○
右列受處分人因違反道路交通管理處罰條例案件，對於交通部公路局台北區監理所民
國九十年二月二十七日所為之二處分（原處分案號：北監五字第裁四０─Ａ0000
0000號、北監五字第裁四０─ＡＣ0000000號），聲明異議，本院裁定如
左：
        主  文
異議駁回。
        理  由
一、按汽車駕駛人，行經有燈光號誌管制之交岔路口闖紅燈者，處六百元以上一千二
    百元以下罰鍰。汽車駕駛人，行車速度，超過規定之最高時速，或低於規定之最
    低時速，或裝用測速雷達感應器者，處四百元以上八百元以下罰鍰；其感應器沒
    入之，道路交通管理處罰條例第五十三條、第四十條第一項分別定有明文。又行
    車速度，依標誌之規定，無標誌者，在市區道路，時速不得超過四十公里，在郊
    外道路，時速不得超過六十公里，道路交通安全規則第九十三條第一項第一款亦
    有明文。
二、本件異議意旨略以：民國八十九年七月十三日臺北市政府警察局以北市警交大字
    第Ａ00000000號舉發違反道路交通管理事件通知單，舉發異議人於同年
    六月四日晚間七時二十六分許，駕駛車號ＧＯ─五０四六號營業小貨車，行經臺
    北市○○○路與伊寧街路口時，闖越紅燈，經舉發單位臺北市政府警察局交通大
    隊依據採證照片，以違反道路交通管理處罰條例第五十三條規定開單舉發。又八
    十九年七月十九日臺北市政府警察局以北市警交大字ＡＣ0000000號舉發
    違反道路交通管理事件通知單，舉發異議人於同年六月四日下午一時四十六分許
    ，駕駛上開小貨車在臺北市○○○路交流道超速二十八公里，經舉發單位臺北市
    政府警察局交通大隊依據採證照片，以違反道路交通管理處罰條例第四十條第一
    項規定開單舉發。惟異議人白天外出工作，並未收到上開二張舉發通知單，以致
    不知被裁罰，迄九十年二月十五日因行車執照遺失至監理所申請補發時，始知有
    二紙罰單未繳費，異議人實未收到舉發單。經向交通部公路局台北區監理所提出
    申訴未果，故不服該監理所之前開二裁決為由，聲明異議。
三、經查本件異議人甲○○於八十九年六月四日晚間七時二十六分許，駕駛車號ＧＯ
    ─五０四六號營業小貨車，行經臺北市○○○路與伊寧街路口時，闖越紅燈，經
    舉發單位臺北市政府警察局交通大隊依據採證照片，以違反道路交通管理處罰條
    例第五十三條規定開單舉發之事實，有臺北市政府警察局八十九年七月十三日北
    市警交大字第Ａ00000000號舉發違反道路交通管理事件通知單一紙、及
    採證照片二張附卷可稽。又異議人於同日下午一時四十六分許，駕駛上開小貨車
    在臺北市○○○路交流道超速二十八公里，經舉發單位臺北市政府警察局交通大
    隊依據採證照片，以違反道路交通管理處罰條例第四十條第一項規定開單舉發之
    事實，亦有臺北市政府警察局同年七月十九日北市警交大字ＡＣ0000000
    號舉發違反道路交通管理事件通知單一紙及採證照片一張在卷足憑。異議人對其
    於前揭時地駕車違規之事實並不爭執，其有上開交通違規之行為洵堪認定。
四、原舉發單位臺北市政府警察局交通大隊將上開二紙舉發通知單以掛號郵寄方式對
    異議人車籍登記所在地即臺北縣中和市○○路二五二巷五弄三十六號址為送達，
    惟均因該址「查無此人」經郵務單位將舉發通知單退回原舉發單位，原舉發單位
    遂依當時有效之違反道路交通管理事件統一裁罰標準及處理細則第五條準用刑事
    訴訟法第五十九條之規定，將舉發通知單刊登於八十九年冬字第二十七期之臺北
    市政府公報公示送達，異議人逾期未繳罰款，原處分機關即交通部公路局台北區
    監理所遂以最高額罰鍰裁罰等情，有卷附違反道路交通管理事件通知單信封影本
    二件、臺北市政府公報影本一紙、及北監五字第裁四０─Ａ00000000號
    、及第裁四０─ＡＣ0000000號裁決書各一件在卷可查。
五、經本院當庭核對異議人身分證與行車執照上地址均登載「臺北縣中和市○○路二
    五二巷五弄三十六號」，原舉發單位將舉發通知單對該址為掛號郵寄送達，惟異
    議人另居於臺北縣中和市○○路二五二巷五弄三十四號，以致舉發通知單送達時
    原三十六號址查無異議人其人而遭退回，本件異議人自行變更居所，卻未向車籍
    監理機關為住址之變更登記，此應係可歸責於異議人本身之事由，致舉發通知單
    因異議人住所不明而無法送達，原舉發單位依當時有效之違反道路交通管理事件
    統一裁罰標準及處理細則第五條準用刑事訴訟法第五十九條之規定，將舉發通知
    單刊登於臺北市政府公報為公示送達，於法尚無不符（雖原處分機關於九十年二
    月八日以00-000-0-00006號函覆異議人謂係依刑事訴訟法第五十九條第二款之規
    定為公示送達，實係同條第一款規定之誤，惟不影響公示送達之效力）。從而原
    處分機關據以援引道路交通管理處罰條例第五十三條、第四十條第一項規定，分
    別裁處罰鍰新臺幣三千六百元及二千四百元，於法應無不合，本件異議為無理由
    ，應予駁回。
據上論結，應依道路交通案件處理辦法第十九條，裁定如主文。
中      華      民      國      九  十    年     六     月    十  九    日
                                            臺灣板橋地方法院交通法庭
                                                法  官    談      虎
右正本證明與原本無異。
如不服本裁定，應於送達後五日內，向本院提出抗告狀。
                                                書記官    陳  君  偉
中      華      民      國      九  十    年     六     月    十  九    日


司法院資訊處製作；財團法人民間司法改革基金會備份。
